# 是非货币性资产交换还是债务重组？

提问人：hwz6699 时间：2010-04-17 14:37:20
A公司委托B公司加工一批产品（A提供材料），B公司将该受托加工材料出售，现已无力偿还，A与B达成如下协议：B以固定资产作价 600 万抵偿，A发出材料账面价值 500 万，签订抵债协议时材料公允价值 600 万，请问各位大虾该事项是属于非货币性资产交换还是债务重组？

回答人：chenyiwei
新准则下实际上是适用金融资产和金融负债终止确认的规定（ 22 号金融工具列报、 23 号金融资产转移准则中）。

回答人：chenyiwei
回复 报纸 NIEDAREN 的帖子请看 22 号准则中关于金融资产、金融负债终止确认时相关会计处理的规定。

回答人：chenyiwei
IAS39第 26 段： On derecognition of a financial asset in its entirety, the difference between: (a) the carrying amount and (b) the sum of (i) the consideration received (including any new asset obtained less any new liability assumed) and (ii) any cumulative gain or loss that had been recognised in other comprehensive income (see paragraph 55(b)) shall be recognised in profit or loss.实际上，从会计的一般原理来说，几乎所有资产在终止确认时都需要把所收到的处置对价的公允价值和被处置资产的原帐面价值之间的差额确认为损益的（少数情况例外，例如同一控制下企业合并、不具有商业实质的非货币交换等）。